【裁判字號】    97,消債清,37
【裁判日期】    971006
【裁判案由】    清算
【裁判全文】
臺灣桃園地方法院民事裁定            97年度消債清字第37號
聲  請  人
即  債務人  甲○○○
代  理  人  陳慶瑞律師
上列當事人因消費者債務清理事件聲請清算，本院裁定如下：
    主  文
債務人甲○○○自中華民國九十七年十月六日十八時起開始清算
程序。
命司法事務官進行本件清算程序。
    理  由
一、按法院開始清算程序之裁定，應載明其年、月、日、時，並
    即時發生效力。次按法院裁定開始更生或清算程序後，得命
    司法事務官，進行更生或清算程序，必要時，得選任律師、
    會計師或其他適當之自然人或法人一人為監督人或管理人。
    消費者債務清理條例第83條第1 項、第16條第1 項分別定有
    明文。
二、本件債務人主張：其名下所有之資產除自有住宅暨土地外，
    別無其他財產，又聲請人並未於消費者債務清理條例施行前
    ，依照中華民國銀行公會會員辦理消費金融案件無擔保債務
    協商機制與金融機構成立協商。惟債務人現負欠之債務總金
    額為新台幣（下同）2,314,293 元，因有不能清償債務之情
    事，前已提出債權人清冊，以書面向最大債權金融機構之兆
    豐國際商業銀行股份有限公司（下稱兆豐銀行）請求共同協
    商債務清償方案，惟因無法負擔兆豐銀行所提出之任何還款
    條件而告協商不成立，其又未經法院裁定開始更生程序或許
    可和解或宣告破產，爰向本院聲請清算等語。
三、經查：債務人所主張之上開事實，業據提出兆豐銀行97年6
    月3 日「前置協商不成立通知書」、土地及建物登記謄本、
    財團法人金融聯合徵信中心當事人綜合信用報告- 債務清理
    條例前置協商專用債權人清冊各1 份為證。債務人現有之收
    入僅為每月可領取之3,000 元老人年金與女兒陳春香每月給
    付之生活費4,000 元，此為兩造所不爭執。而債務人之大兒
    子陳柏良現亦為低收入戶，領取桃園縣給付之低收入戶津貼
    ，亦有桃園縣桃園市公所低收入戶證明書1 紙在卷足憑。且
    經本院依職權調查債務人94年度、95年度財產歸戶資料結果
    ，債務人除不動產外，並無現有資產，雖債務人每月有7,00
    0 元之工作收入，然於上開收入扣除必要生活費用及支出後
    所餘數額，亦與上開債務總數相去甚遠，堪認本件債務人確
    有不能清償債務之情事，此外，本件又查無債務人有消費者
    債務清理條例第6 條第3 項、第8 條或第82條第2 項所定駁
    回清算聲請之事由存在，則債務人聲請清算，應屬有據，並
    依首揭規定命司法事務官進行本件清算程序，爰裁定如主文
    。
中    華    民    國    97    年    10    月     6    日
              民事第三庭    法      官  陳清怡
上為正本係照原本作成。
本件不得抗告。
中    華    民    國    97    年    10    月    6     日
                            書  記  官  劉璟佳


司法院資訊處製作；財團法人民間司法改革基金會備份。
